【裁判字號】    97,交聲,2185
【裁判日期】    970922
【裁判案由】    交管條例聲異
【裁判全文】
臺灣板橋地方法院刑事裁定            97年度交聲字第2185號
原處分機關  台北市交通事件裁決所
異  議  人
即受處分人  乙○○
送達代收人  甲○○
上列異議人因違反道路交通管理處罰條例案件，對於台北市交通
事件裁決所於中華民國九十七年七月二十九日所為之裁決處分（
案號：北市裁申字第裁22-CO0000000號）不服，聲明異議，本院
裁定如下：
    主      文
異議駁回。
    理      由
一、原處分意旨略以：異議人乙○○於民國九十七年四月二十七
    日下午四時二十分許，騎駕車號ＱＵ８─３１５號輕型機車
    ，行經台北縣永和市○○○路、文化路口時，因有「駕駛人
    行經有燈光號誌管制之交岔路口闖紅燈左轉」之違規，經警
    攔停舉發，填具台北縣政府警察局九十七年四月二十七日北
    縣警交字第CO0000000 號舉發違反道路交通管理事件通知單
    ，原處分機關於九十七年七月二十九日依道路交通管理處罰
    條例第五十三條第一項、第六十三條第一項第三款規定，裁
    處罰鍰新台幣一千八百元，並計違規點數三點，異議人於九
    十七年八月八日聲明異議等情。
二、異議意旨則以：異議人確於前開時、地，騎駕機車行經前開
    路段，為警攔停舉發，但該路段號誌、標示不清楚，車流量
    大，不可能闖紅燈，原處分應予撤銷云云。
三、法院之判斷：
（一）按汽車駕駛人，行經有燈光號誌管制之交岔路口闖紅燈者
      ，處新台幣一千八百元以上五千四百元以下罰鍰；汽車駕
      駛人有第五十三條情形者，除依原條款處罰鍰外，並予記
      違規點數三點，道路交通管理處罰條例第五十三條第一項
      、第六十三條第一項第三款分別定有明文。
（二）查異議人於前開時、地，騎駕機車行經前開路段，為警攔
      停舉發之事實，為異議人所不否認，並有現場照片附卷可
      稽，應堪信為真實。
（三）證人即舉發警員丙○○於本院審理時到庭結證稱：本案是
      伊舉發，當時伊在永和市○○路一號前等紅燈，異議人是
      從文化路先左轉環河西路，再轉入新生路，該路段是環河
      西路、文化路和新生路的交接，紅綠燈的名稱是環河西路
      、文化路口紅綠燈，當時紅綠燈沒有壞等語。審酌證人丙
      ○○為依法執行公務之警員，與異議人素不相識，當無甘
      冒偽證罪責誣指異議人之理，且製有舉發違規現場圖、現
      場照片佐證，堪信其證述異議人之車行方向、違規情狀為
      真實。又依現場照片顯示，該路段環河西路側、文化路側
      、新生路側均設有紅綠燈交通號誌，且環河西路側、文化
      路側之紅綠燈均正常運作，被告騎駕機車自應遵守該等號
      誌。是該路段之道路規劃，顯已考量該地車行種類、車流
      量、周圍道路路況，據此設計分向限制，駕駛人應遵照交
      通號誌指示行駛，循序漸進，以維護交通安全。異議人為
      圖一時便利，不遵守燈光號誌管制闖紅燈左轉，違規事證
      明確，洵堪認定。異議人主張該路段號誌、標示不清楚，
      車流量大，不可能闖紅燈云云，均屬無據。
（四）綜上所述，異議人騎駕機車，在台北縣永和市○○○路、
      文化路、新生路交岔路口，確有「駕駛人行經有燈光號誌
      管制之交岔路口闖紅燈左轉」之違規，原處分機關據以裁
      罰，於法有據，異議人聲明異議為無理由，應予駁回。
四、據上論斷，應依道路交通案件處理辦法第十九條，裁定如主
    文。
中    華    民    國    97    年    9     月    22    日
                  交通法庭  法  官  林鈺琅
上列正本證明與原本無異。
如不服本裁定應於送達後五日內向本院提出抗告狀。
                            書記官  林蔚然
中    華    民    國    97    年    9     月    22    日


司法院資訊處製作；財團法人民間司法改革基金會備份。
